臺灣苗栗地方法院交通事件裁定　　　　 96年度交聲字第86號
原處分機關　交通部公路總局新竹區監理所苗栗監理站
異　議　人
即受處分人　甲○○
上列異議人即受處分人因違反道路交通管理處罰條例案件，對於
交通部公路總局新竹區監理所苗栗監理站於96年5月25日竹監苗
字第裁54-ZCB081098號所為之處分（原舉發案號：內政部警政署
國道公路警察局96年3 月9 日公警局交字第ZCB081098 號）不服
，聲明異議，本院裁定如下：
    主  文
異議駁回。
    理  由
一、按汽車行駛於高速公路、快速公路或設站管制之道路，不遵
    使用限制、禁止、行車管制及管理事項之管制規則而有行車
    速度超過規定之最高速限或低於規定之最低速限之行為者，
    處汽車駕駛人新臺幣（下同）三千元以上六千元以下罰鍰；
    並予記違規點數1 點，道路交通管理處罰條例第33 條 第1
    項第1 款、第63條第1 項第1 款定有明定。又汽車行駛高速
    公路，應依速限標誌指示，高速公路交通管制規則第5 條前
    段，亦規定甚明。
二、原處分意旨略以：異議人即受處分人甲○○於96年02月05日
    15 時54 分，駕駛車牌號碼2609 -NC號自用一般小客車，行
    經高速公路國道一號北上216 公里處，因在高速公路限速
    100 公里、被拍照車速115 公里，超速15公里之違規事實，
    經警掣單舉發，異議人於期限內陳述意見，有內政部警政署
    國道公路警察局96年3 月9 日公警局交字第ZCB081098 號舉
    發違反道路交通管理事件通知單影本1 張在卷可考，其違反
    道路交通管理處罰條例第第33條第1 項第1 款之規定，裁處
    罰鍰3,000 元，並記違規點數1 點。
三、本件異議意旨：異議人認為電腦偵測有誤，警察提出之答覆
    含糊，且儀器有保固期限，並非萬能，偶爾也有盲點或干擾
    ，甚至人為操作不當云云。
四、經查：
  （一）經查：異議人甲○○於上開時間地點，駕駛上開自用小
        客車，因限速每小時100 公里，經測速時速115 公里，
        超速15公里之違規，經原舉發機關以逕行舉發以公警局
        交字第ZCB081098 號違反道路交通管理事件通知單舉發
        ，嗣異議人於期限內陳述意見，經交通部公路總局新竹
        區監理所苗栗監理站於96年5 月25日以竹監苗字第54-Z
        CB081098號裁決書，裁處異議人罰鍰3,000 元之事實，
        有該號違反道路交通管理事件通知單、照片、裁決書、
        大宗掛號單影本在卷可按，且異議人對於前開違規之事
        實，並不否認，堪認有此違規事件。
  （二）至異議人辯稱：電腦偵測有誤，可能因其他因素導致儀
        器不正確云云，除未提出證據供本院參酌，亦未提出調
        查之方法供本院調查，其抗辯純係出自其臆測之詞，尚
        難採信為真；又原舉發機關已經提出經經濟部標準檢驗
        局出具之雷達測速儀檢定合格證書，證明該儀器有效期
        限自95年8 月18日起至96年8 月31日止，因此異議人之
        違規日期為96年2 月5 日，尚在儀器有效期間內，如異
        議人質疑儀器不正確，即應提出證據，因異議人未提出
        證據證明，故無法證明儀器偵測錯誤。而原舉發機關則
        提出上開證據證明異議人有超速之違規，本院認為原舉
        發機關提出之證據已經足以證明異議人確實有超速之違
        規情形，應無疑義。
  （三）綜上所述，本件異議人之異議，或因其臆測之詞，或提
        不出證據予以佐證，均難採信，因此本件異議人在高速
        公路超速之違規事證明確，原處分機關依上開道路交通
        管理處罰條例第33條第1 項第1 款及第63條第1 項第1
        款及違反道路交通管理事件統一裁罰基準及處理細則第
        41條、第43條、第67條、道路交通管理事件統一裁罰標
        準表規定處罰鍰3,000 元，並予記違規點數1 點，核無
        違誤，本件異議人之異議為無理由，自應將其異議駁回
        。
五、據上論斷，應依道路交通案件處理辦法第19條，裁定如主文
    。
中　　華　　民　　國　　96　　年　　8 　　月　　3 　　日
                    交通法庭    法  官  張珈禎
以上正本證明與原本無異。
如不服本裁定，應於送達後5 日內，向本院提出抗告狀。
                                書記官  黃雅琦
中　　華　　民　　國　　96　　年　　8 　　月　　3 　　日
